臺灣彰化地方法院刑事判決
110年度交訴字第141號
公  訴  人  臺灣彰化地方檢察署檢察官 
被      告  林國平


上列被告因過失致死案件，經檢察官提起公訴（110年度偵字第1
0575號），本院改依簡式程序審理，判決如下：
    主    文
林國平犯過失致人於死罪，處有期徒刑伍月，如易科罰金，以新
臺幣壹仟元折算壹日。緩刑貳年，並應依本院111年度斗司刑移
調字第一九三號調解程序筆錄所示內容履行支付損害賠償。
    犯罪事實
一、林國平於民國110年8月16日11時20分許，駕駛車牌號碼0000
    -00號自用小貨車，沿彰化縣溪州鄉三西路由東往西方向行
    駛，途經三西路與俊智路1巷交岔路口時，本應注意車輛行
    駛至交叉路口，其行進、轉彎，應遵守燈光號誌，且燈號為
    閃光黃燈，應減速慢行，注意安全，小心通過。而依當時天
    候晴、日間自然光線、柏油路面乾燥無缺陷、無障礙物、視
    距良好，並無不能注意之情事，竟疏未注意及此，未減速進
    入上開交岔路口。適有林子皓騎乘車牌號碼000-000號普通
    重型機車，沿俊智路1巷由南往北方向行駛至該路口，亦疏
    未注意燈號為閃光紅燈，應減速接近，先停止於交叉路口前
    ，讓行駛於他車道之車輛優先通行後認為安全時，方得續行
    ，而貿然進入上開交岔路口，兩車因此發生碰撞，致林子皓
    人車倒地，因顱顏外創併胸部鈍力創引起呼吸衰竭，經送醫
    急救，仍於同日13時46分許死亡。
二、案經林子皓之父林星宇告訴及臺灣彰化地方檢察署（下稱彰
    化地檢署）檢察官相驗偵查起訴。
    理    由
一、被告林國平所犯之本案犯罪，係死刑、無期徒刑、最輕本刑
    為3年以上有期徒刑以外之罪。其於準備程序就上開被訴事
    實為有罪之陳述，經受命法官告知簡式審判程序之旨，並聽
    取其與公訴人之意見後，本院認無不得或不宜改依簡式審判
    程序進行之情事。爰依刑事訴訟法第273條之1第1項、第284
    條之1規定，裁定由受命法官獨任進行簡式審判程序，先予
    敘明。
二、得心證之理由：
　㈠上揭犯罪事實，訊據被告坦承不諱（見相卷第25至28、111至
    113頁、本院卷第41、153、159至160頁），核與證人即告訴
    人林星宇於警詢及偵查中之證述相符（見相卷第29至31、11
    5頁），並有彰化縣警察局北斗分局道路交通事故現場圖、
    道路交通事故調查報告表㈠、㈡-1各1件、現場照片27張、彰
    化地檢署相驗筆錄、相驗屍體證明書、檢驗報告書各1件、
    相驗照片共18張在卷可稽（見相卷第35至67、107、119至13
    1、143至153頁）。
　㈡按車輛行駛至交岔路口，其行進、轉彎，應遵守燈光號誌或
    交通警察之指示；閃光黃燈表示「警告」，車輛應減速接近
    ，注意安全，小心通過；閃光紅燈表示「停車再開」，車輛
    應減速接近，先停止於交岔路口前，讓幹道車優先通行後認
    為安全時，方得續行。道路交通安全規則第102條第1項第1
    款、道路交通標誌標線號誌設置規則第211條第1項分別定有
    明文。經查，被告行進之車道設有閃光黃燈，被害人林子皓
    行進之車道則設有閃光紅燈一節，已認定如前。且被告自承
    進入路口時沒有減速接近等語（見本院卷第41頁），足見被
    告有違反前開「行經閃光黃燈路口，應減速接近，注意安全
    ，小心通過」之注意義務甚明。至於被害人雖行經閃光紅燈
    路口未停車讓幹道車優先通行，就本車禍亦與有過失，但仍
    不能解免被告之過失責任，附此敘明。再者，本案經送請交
    通部公路總局臺中區監理所彰化縣區車輛行車事故鑑定委員
    會鑑定、交通部公路總局車輛行車事故鑑定覆議會覆議，亦
    同此認定（見偵卷第17至19頁、本院卷第129至131頁）。從
    而，被告違反行經閃光黃燈路口應減速接近之義務，且被告
    並無不能注意之情事，是被告就本案車禍發生顯有過失。
　㈢綜上所述，本案事證明確，被告上開犯行洵堪認定，應依法
    論科。
三、論罪科刑：
  ㈠核被告所為，係犯刑法第276條之過失致人於死罪。又被告於
    本案車禍發生後，在有偵查犯罪權限之機關知悉被告犯行前
    ，主動向到場處理事故員警表明係肇事者等情，有彰化縣警
    察局道路交通事故肇事人自首情形紀錄表1件在卷足憑（見
    相卷第73頁），足認被告對於未發覺之罪自首而接受裁判，
    爰依刑法第62條前段之規定，減輕其刑。
　㈡爰以行為人之責任為基礎，審酌被告行經閃光黃燈路口未減
    速接近，致本案車禍發生，更因此造成被害人死亡，是被告
    犯行所生損害重大而無可回復。惟被害人行經閃光紅燈路口
    ，也未停車讓幹道車優先通行，是被告犯行非本案事故發生
    之唯一原因。再考量被告坦承犯行，並與告訴人成立調解，
    約定於111年12月4日前給付賠償金等情，此有調解程序筆錄
    在卷可參，是被告犯後態度尚稱良好。兼衡被告並無前科之
    素行，此有臺灣高等法院被告前案紀錄表為證（見本院卷第
    13頁）。暨被告自承其學歷為高中畢業之智識程度，務農，
    年收入約新臺幣三、四、五十萬元不等，需扶養母親及尚在
    求學之3名子女之生活狀況（見本院卷第161頁）等一切情狀
    ，乃量處如主文所示之刑，並諭知易科罰金之折算標準，以
    示懲戒。
　㈢末查，被告未曾因故意犯罪受有期徒刑以上刑之宣告，且已
    與告訴人成立調解，是被告犯後態度良好。又參酌告訴人表
    示同意給予被告緩刑，並原諒被告之意見，此有上開調解程
    序筆錄可參。綜合上情，足認被告經此偵審程序及刑之宣告
    後，應知所警惕而無再犯之虞。是本院認為前開所宣告之刑
    以暫不執行為適當，爰併予宣告緩刑，以勵自新。又為督促
    被告依約履行調解條件，本院認除前開緩刑宣告外，另有課
    予被告一定負擔之必要，爰依刑法第74條第2項第3款規定，
    諭知被告應依本院111年度斗司刑移調字第193號調解程序筆
    錄所示之調解條件支付損害賠償【依刑法第75條之1規定，
    受緩刑之宣告而違反上開本院所定負擔情節重大，足認原宣
    告之緩刑難收其預期效果，而有執行刑罰之必要者，得撤銷
    其緩刑之宣告，附此敘明】。
據上論斷，應依刑事訴訟法第273條之1第1項、第284條之1、第2
99條第1項前段，判決如主文。　　
本案經檢察官傅克強提起公訴，檢察官黃智炫到庭執行職務。　
中　　華　　民　　國　　111 　年　　10　　月　　24　　日
                  刑事第六庭    法      官  張琇涵
以上正本證明與原本無異。
如不服本判決應於收受判決後20日內向本院提出上訴書狀，並應
敘述具體理由。其未敘述上訴理由者，應於上訴期間屆滿後20日
內向本院補提理由書( 均須按他造當事人之人數附繕本) 「切勿
逕送上級法院」。
中　　華　　民　　國　　111 　年　　10　　月　　24　　日
                                書  記  官  潘佳欣
附錄論罪科刑法條全文：
中華民國刑法第276條
因過失致人於死者，處5年以下有期徒刑、拘役或50萬元以下罰
金。